【裁判字號】    96,聲,2119
【裁判日期】    970104
【裁判案由】    停止強制執行
【裁判全文】
臺灣桃園地方法院民事裁定              96年度聲字第2119號
聲  請  人  甲○○
                        7樓之.
            庚○○
            己○○
                        號
            丁○○
                        1巷2.
            丙○○
                        巷6之.
            戊○○
                        7樓之.
相  對  人  台南縣麻豆鎮農會
法定代理人  乙○○
上列當事人間聲請停止強制執行事件，本院裁定如下：
    主  文
聲請人供擔保新臺幣壹拾陸萬元後，本院九十六年度執字第六二
八八五號執行事件之強制執行程序，於本院九十六年度訴字第二
一五七號債務人異議之訴事件終結確定前應暫予停止。
    理  由
一、按有回復原狀之聲請，或提起再審或異議之訴，或對於和解
    為繼續審判之請求，或提起宣告調解無效之訴、撤銷調解之
    訴，或對於許可強制執行之裁定提起抗告時，法院因必要情
    形或依聲請定相當並確實之擔保，得為停止強制執行之裁定
    。強制執行法第18條第2項定有明文。復按法院依強制執行
    法第18條第2項定擔保金額而准許停止強制執行之裁定者，
    該項擔保係備供債權人因停止執行所受損害之賠償，其數額
    應依標的物停止執行後，債權人未能即時受償或利用該標的
    物所受之損害額，或其因另供擔保強制執行所受之損害額定
    之，非以標的物之價值或其債權額為依據（最高法院91年度
    台抗字第429號裁判要旨參照）。
二、本件聲請人以其已依強制執行法第14條第1項之規定，向本
    院提起債務人異議之訴為理由，聲請裁定停止本院96年執字
    第62885號執行事件之強制執行。
三、本院調取該執行卷宗及96年度訴字第2157號之訴訟卷宗審究
    後，認聲請人之聲請為有理由，應予准許。本件擔保金之金
    額，本院審酌相對人主張之債權合計為新臺幣（下同）80萬
    元，其因停止執行所受之損害，應為訴訟事件未確定而停止
    執行期間，其本得利用上開金額而未經利用之利息損失；又
    本件聲請人所提債務人異議之訴所得產生之利益以80萬元計
    算，未逾150 萬元，為不得上訴三審案件，參考各級法院辦
    案期限實施要點規定，第一、二審通常程序審判案件之辦案
    期限分別為1 年4 個月、2 年，共計3 年4 個月，加上裁判
    送達、上訴、分案等期間，則兩造間本案訴訟審理之期限約
    需4 年，預估為聲請人提起債務人異議之訴及聲請停止強制
    執行，因而致相對人之執行延後之期間，並依法定利率年息
    5 ％（民法第203 條參照）計算適當之擔保金額為16萬元（
    計算式：800,000 x5％ x4 =160,000） 。
四、爰依強制執行法第18條第2 項裁定如主文。
中    華    民    國    97    年    1    月    4     日
                  民事第二庭法  官  蔡寶樺
以上正本係照原本作成
如對本裁定抗告須於裁定送達後10日內向本院提出抗告狀，並繳
納抗告費新臺幣1,000元
中    華    民    國    97    年    1     月    7     日
                            書記官  謝至菁


司法院資訊處製作；財團法人民間司法改革基金會備份。
